臺灣嘉義地方法院民事判決　九十二年度重訴字第一一五號
　　原　　　告　　丁○○
　　　　　　　　　戊○○
　　　　　　　　　己○○
　　共　　　同
　　訴訟代理人　　蔡碧仲律師
　　　　　　　　　愛紳律師
　　　　　　　　　庚○○　　　.
　　　　　　　　　子○○　　　.
　　　　　　　　　壬○○　　　.
　　　　　　　　　癸○○　　　.
　　　　　　　　　　　　　　　.
　　　　　　　　　辛○○　　　.
　　　　　　　　　　　　　　　.
　　右　五　人
　　訴訟代理人　　蔡碧仲律師
　　　　　　　　　愛紳律師
　　　　　　　　　李金樺律師
　　複代理人　　　陳鼎文律師
　　送達代收人　甲○○　住嘉義.
　　被　　　告　　寅○○　　　.
　　兼　右一人
　　訴訟代理人　　丙○○　　　.
　　被　　　告　　乙○○　　　.
　　　　　　　　　丑○○　　　.
右當事人間拆屋還地事件，經本院於中華民國九十三年十一月二十三日言詞辯論終結
，判決如左：
    主      文
被告寅○○、乙○○、丙○○及丑○○應將分別坐落於嘉義縣朴子市○○段三一地號
土地，地目：旱，如附圖所示編號Ａ、Ｂ、Ｃ、Ｄ、Ｅ、Ｆ、Ｇ，面積各約０‧０一
五四公頃、０．０二七五公頃、０．００一六公頃、０．０五三一公頃、０．０００
二公頃、０．０一五六公頃、０．０一八一公頃之地上物及坐落於同段四０六地號土
地，地目：建，如附圖所示編號Ｋ，面積０．００七二公頃之地上物，坐落於同段四
一一地號土地，地目：旱，如附圖所示編號Ｊ，面積０．０一０九公頃之地上物拆除
，將上開土地交還原告及其他共有人全體。
被告寅○○、乙○○、丙○○及丑○○應給付原告丁○○、戊○○、己○○、庚○○
、子○○、壬○○、癸○○、辛○○分別如附表四所示之金額，及分別自如附表四所
載利息起算日起至清償日止，按年息百分之五計算之利息。
原告其餘之訴駁回。
訴訟費用由被告負擔百分之九十，餘由原告負擔。
本判決第一項於原告各以新臺幣肆佰貳拾柒萬柒仟陸佰拾元供擔保後，得為假執
行；如於假執行標的物執行交付前，被告以新臺幣壹仟貳佰捌拾萬貳仟玖佰元供擔
保後，免為假執行。
本判決第二項於原告丁○○、戊○○、己○○、庚○○、子○○、壬○○、癸○○、
辛○○分別以新臺幣陸仟肆佰玖拾元、新臺幣壹萬玖仟壹佰貳拾元、新臺幣壹萬玖仟
壹佰貳拾元、新臺幣萬零陸佰肆拾元、新臺幣貳萬壹仟玖佰陸拾元、新臺幣貳萬壹
仟玖佰陸拾元、新臺幣萬零陸佰肆拾元、新臺幣陸萬伍仟捌佰捌拾元供擔保後，各
得為假執行；如於假執行標的物拍定、變賣或物之交付前，被告寅○○、丙○○、乙○○、丑○○各以新臺幣陸拾肆萬柒仟肆佰拾柒元為原告供擔保後，得免為假執行
。
原告其餘假執行之聲請駁回。
    事實及理由
壹、程序方面：
一、按訴狀送達後，原告不得將原訴變更或追加他訴。但請求之基礎事實同一者，不
    在此限。被告於訴之變更或追加無異議，而為本案之言詞辯論者，視為同意變更
    或追加。民事訴訟法第二百五十五條第一項第二款、第二項定有明文。查原告起
    訴時，係基於物上請求權及不當得利返還請求權，請求被告拆除坐落嘉義縣朴子
    市○○段三一地號及同段四０六、四一一地號土地（下稱系爭土地）上之地上物
    ，返還土地於原告及其他共有人全體，及請求自起訴前五年之相當於租金之不當
    得利。起訴狀送達後，原告於民國九十三年七月十六日具狀追加丁○○、戊○○
    、己○○，而原告丁○○、戊○○、己○○係系爭土地之共有人，且被告於本院
    言詞辯論時，並未表示異議而為本案之言詞辯論。準此，原告前揭追加部分應予
    准許，先此敘明。
二、本件被告寅○○、丙○○經合法通知，未於言詞辯論期日到場，核無民事訴訟法
    第三百八十六條所列各款情形，爰依原告之聲請，由其一造辯論而為判決。
貳、原告起訴主張：
一、緣系爭土地為原告與被告分別共有，各共有人就系爭土地應有部分比例如附表一
    、二、三所示，有土地登記謄本可稽。被告等未經原告同意，擅自占用系爭土地
    ，分別坐落嘉義縣朴子市○○段三一地號土地，如附圖所示編號Ａ、Ｂ、Ｃ、Ｄ
    、Ｅ、Ｆ、Ｇ，面積各約０‧０一五四、０．０二七五、０．００一六、０．０
    五三一、０．０００二、０．０一五六、０．０一八一公頃之地上物及坐落同段
    四０六地號土地，如附圖所示編號Ｋ，面積０．００七二公頃，坐落同段四一一
    地號土地，如附圖所示編號Ｊ，面積０．０一０九公頃，將上開土地供自用。被
    告對系爭土地並無合法使用權源，竟擅自於系爭土地上設置地上物，對於原告及
    其他共有人所有權之行使顯有妨礙，為此爰依物上請求權，請求被告將該地上物
    拆除，回復原狀，並將系爭土地返還於原告及其他共有人全體。
二、被告自八十三年一月起，無權占有系爭土地並共同設置前開地上物，獲得相當於
    租金之利益。而被告明知未得全體共有人同意，其對系爭土地並無排除其他共有
    人予以單獨使用之權，原告雖多次要求拆除、遷出，彼等均置之不理，故意繼續
    無權占用，顯不法侵害原告於系爭土地之所有權，除構成不當得利外，亦有共同
    侵權行為，茲因被告無權占用、侵害原告於系爭土地之所有權，爰依不當得利及
    侵權行為之法律關係，比照土地法第九十七條規定，以申報地價年息百分之六為
    計算標準，請求起訴前五年內就系爭土地相當於租金之損害賠償金額共計新臺幣
    （下同）九十五萬九千四百零二元。並聲明，原告願供擔保請准宣告假執行。
參、被告之答辯：
一、系爭土地原係訴外人郭明通（已歿：於七十七年九月十三日由原告子○○、壬○○、癸○○繼承）、被告寅○○、訴外人郭坤田（已歿：於八十七年六月二十五
    日由辛○○繼承）、原告庚○○、訴外人郭位（已歿，由訴外人郭火性繼承，又
    郭火性於九十二年四月十八日死亡，由原告丁○○、戊○○、己○○繼承）等耕
    作使用之土地。於四十五年時，系爭土地登記為郭明通、寅○○、郭坤田、庚○○、郭火性公同共有。然管理土地、稅金等一切雜務均為被告負責，被告早已取
    得其他共有人默示同意使用土地之權，並簽有土地使用權同意書。
二、被告乙○○等三人於六十八年興建嘉義縣朴子鎮（現改制為朴子市○○○里○鄰
    ○○路一一六之一號建物（即複丈成果圖所示之Ｋ、Ｊ區域），其後因為管理之
    便而陸續建築其他建物，是系爭土地上之地上物均為被告所有。而原告對被告在
    系爭土地建有地上物均未反對。且蓋房子時，簽有同意書，該同意書是乙○○拿
    去給郭明通及郭坤田蓋印，同意書上未載明地號，係因共有地有好個地號，又不
    知使用位置，故未記載。稅金亦均被告繳納的。
三、又按土地所有人建築房屋，遇有逾越疆界之時，鄰地所有人如知其越界，應即提
    出異議阻止其動工興建。若不即時提出異議，俟該建築完成後，始請求移去或變
    更其建築物，則土地所有人不免損失過巨，姑不論鄰地所有人是否存心破壞，有
    意為難，而於社會經濟，亦必大受影響，固為法所不許。此觀之民法第七百九十
    六條有關土地相鄰關係越界建築之立法意旨，尚且考量社會衡平利益，使被害人
    對於侵權行為人不即時提出異議時，不得請求拆屋還地，更遑論本件被告自建築
    房屋於自己的共有土地上業已有二、三十年，原告始請求被告拆屋，自有違背社
    會公義及常理。
四、又於八十年間，前嘉義縣朴子鎮依都市計畫法因開闢文明路，依法徵收部分系爭
    土地，共有人等均收到土地徵收補償費七十幾萬元，顯見被告等四人並未有侵害
    原告之所有權或徵收補償費之情事。被告乙○○等三人於六十八年間所建之房屋
    因此徵收而遭部分拆除，朴子鎮長並核發被告乙○○等三人「拆除合法建築物剩
    餘部分就地整建完工證明書」，證明該建物之原始起造係合法，且無侵害他人權
    利之情事。
五、被告寅○○等人對於系爭土地苦心經營，除繳納國家稅金、整理土地，並未管理
    之便而建築地上物，多年來其他共有人均默示同意，依時效制度而言，實際上被
    告等人早已因時效而取得地上權，是並無無權占有共有土地之事實（參見大法官
    解釋釋字第二九一號解釋理由書），被告等人本身是共有人而管理土地自亦無不
    法之侵權行為可言。且並有原共有人郭明通等人所出具之土地使用權同意書，被
    告等人顯為管理土地之便以行使地上權之意思占有共有土地，原告主張拆屋還地
    於法無據。
六、民法第一百七十九條雖規定無法律上原因而受有利益他人受有損害者，負返還不
    當得利之責任。但被告等對於系爭土地之使用，除早即有原告或原告之前手（即
    郭明通、郭坤田）默示之土地使用同意權外，並有明示之土地使用權同意書，甚
    至有依時效取得地上權之正當權源，故應無不當得利之問題。
七、末按概括繼承之法理，原告子○○、壬○○、癸○○及辛○○應分別繼承郭明通
    與郭坤田之權利及義務關係，故以上之抗辯對原告等均得為之。
八、權利之行使，不得違反公共利益，或以損害他人為主要目的。並應依誠實及信用
    方法為之，此為民法第一百四十八條規定。按原告等為系爭土地共有人，均已同
    意此次市地重劃建設，並未有任何其他收回土地自用或他用之意圖，而被告等所
    建之房舍是否為市地重劃區內應行拆遷之土地改良物，是否應受補償，應由朴子
    市內厝自辦市地重劃區重劃會依據平均地權條例第六十條、平均地權條例施行細
    則第八十二條第四款規定及獎勵土地所有權人辦理市地重劃辦法第二十九條等相
    關規定辦理，並斟酌合理之拆遷補償費，且係由全體受利益者比例分擔，始符合
    社會衡平之法理，自無庸原告取而代勞，原告提起訴訟時有權利濫用，以損害被
    告等利益為主要目的，違反誠信原則。
九、再按我國採證據裁判主義，被告等主張土地之使用有全體共有人同意（包括地上
    權部分）之土地使用同意書、合法建築物之官方證明，又有二三十年時效取得地
    上權合法占有之事實，且占有之始為善意無過失，並有照片兩張為證。然原告等
    否認同意被告等得在土地上建築房屋，竟能忍受被告等於系爭土地上無權占有使
    用房屋達二、三十年之久，而未提出任何證據爭執其主張為真正。再者，就共有
    土地如果沒有土地所有權人全體之同意，縣市政府不可能核發內厝段四０六、四
    一一地號建築執照，可見原告等有同意被告等起造建物之事實。
十、四０六、四一一地號上之房屋有所有權狀，也有使用執照，登記為我們三人所共
    有，三一地號土地上之地上物均為保存登記，因為三一地號是公園預定地。且鄉
    公所建設課也有房屋建照，當初建築時有申請建照，也有建物謄本及建照。
十一、我們的建物沒有保存登記所以沒有建物謄本，只有在市公所登記。
十二、綜上，認為原告之訴無理由，為此聲明：（一）原告之訴及其假執行之聲請均
      駁回。（二）如受不利判決，願供擔保免予假執行。
肆、兩造不爭執之事實：
一、系爭土地係原告與被告共有，且未訂有分管契約。
二、坐落於系爭土地上如附圖編號Ａ、Ｂ、Ｃ、Ｄ、Ｅ、Ｆ、Ｇ、Ｊ、Ｋ土地上之地
    上物為被告等共有，並共同使用。
伍、本件爭點：
一、被告使用系爭土地上如附圖編號Ａ、Ｂ、Ｃ、Ｄ、Ｅ、Ｆ、Ｇ、Ｊ、Ｋ土地有無
    全體共有人同意？
二、原告請求被告拆屋還地有無權利濫用？
三、被告得否主張地上權？
陸、經查：
一、被告未經全體共有人同意，使用系爭土地：
（一）原告主張被告未經全體共有人同意，於系爭土地上搭建地上物等語，被告則以
      使用系爭土地搭建地上物有經全體共有人同意，並提出同意書為證。
（二）經查：被告固於九十二年四月十一日提出土地分管同意書，惟原告否認有在其
      上簽名蓋章，是該同意書是否真實，被告無法證明其為真。且被告陳稱：「蓋
      土地使用同意書時，只有郭火性未同意等語（詳本審卷第一六七頁），足證被
      告使用系爭土地，未得全體共有人同意。至被告抗辯：搭建房屋時，原告未表
      示反對，足證原告有默示同意云云。惟沈默並非同意，是被告使用系爭土地，
      未經全體共有人同意。
（三）按「所有人對於無權占有或侵奪其所有物者，得請求返還之。對於妨害其所有
      權者，得請求除去之。有妨害其所有權之虞者，得請求防止之」、「各共有人
      對於第三人，得就共有物之全部為本於所有權之請求。但回復共有物之請求，
      僅得為共有人全體之利益為之」，民法第七百六十七條、第八百二十一條分別
      定有明文。查原告為系爭土地之共有人，被告未經全體共有人之同意，於系爭
      土地上搭建地上物自用而無權占有之，已侵害原告等全體共有人之所有權，依
      上開法律規定，原告自得請求被告分別將無權占有系爭土地所搭建之地上物拆
      除，騰空後將土地返還與全體共有人。
二、被告所辯土地所有人建築房屋，遇有逾越疆界之時，鄰地所有人如知其越界，應
    即提出異議阻止其動工興建。若不即時提出異議，俟該建築完成後，始請求移去
    或變更其建築物，則土地所有人不免損失過巨，姑不論鄰地所有人是否存心破壞
    ，有意為難，而於社會經濟，亦必大受影響，固為法所不許。此觀之民法第七百
    九十六條有關土地相鄰關係越界建築之立法意旨，尚且考量社會衡平利益，使被
    害人對於侵權行為人不即時提出異議時，不得請求拆屋還地云云。惟查本件並非
    越界建屋，而係被告引用法條意旨不當，自無足採。
三、被告又以原告起訴有權利濫用，以損害被告等利益為主要目的，違反誠信原則云
    云置辯。惟查權利之行使，是否以損害他人為主要目的，應就權利人因行使權利
    所得利益，與他人及國家社會因其行使權利所受之損失，比較衡量以定之。倘其
    權利之行使，自己所得利益甚微，而他人及國家社會所受損失甚大者，即可謂以
    損害他人為主要目的，最高法院七十一年台上字七三七號判決可參。被告所有之
    地上物既無使用系爭土地之合法權源，而佔用原告與被告所共有之土地，侵害全
    體共有人之權益，縱予以拆除，難謂係損害其經濟利益，故原告主張拆除系爭建
    物，並無濫用權利，核屬權利之正當行使，非以損害他人為主要目的，故被告上
    揭抗辯，不可採信。
四、被告另辯稱：被告係以為管理土地之便以行使地上權之意思占有共有土地，原告
    主張拆屋還地於法無據云云。惟按因時效而取得地上權登記請求權者，不過有此
    請求權而已，在未依法登記為地上權人以前，仍不得據以對抗土地所有人而認其
    並非無權占有，經最高法院六十九年度第五次民事庭會議決議在案。至占有人因
    時效而取得地上權登記請求權者，以已具備時效取得之要件，向該管地政機關聲
    請為地上權登記，如經地政機關受理，則受訴法院即應就占有人是否具備時效取
    得地上權之要件，為實體上裁判，固經最高法院八十年度第二次民事庭會議決議
    予以補充。惟後者旨在說明占有人如在土地所有人訴請拆屋還地之前，已主張具
    備時效取得之要件，得請求登記為地上權人者，法院應就其是否具備時效取得地
    上權之要件，為實體上裁判。倘占有人係在土地所有人提起拆屋還地之訴後，始
    主張具備時效取得之要件，向地政機關聲請為地上權登記者，即無該決議之適用
    。經查被告於原告起訴前，未向地政機關聲請為地上權之登記之情，業據被告承
    認，依上說明，被告主張已取得地上權云云，尚屬無據。
五、按民法第八百十八條所定各共有人按其應有部分，對於共有物之全部有使用收益
    之權，係指各共有人得就共有物全部，於無害他共有人之權利限度內，可按其應
    有部分行使用益權而言，故共有人如逾越其應有部分之範圍使用收益時，即係超
    越其權利範圍而為使用收益，其所受超過利益，要難謂非不當得利，最高法院五
    十五年台上字第一九四九號判例意旨參照。又共有人對其共有物為使用收益，須
    依共有人全體之協議定之，非謂共有人得對共有物之全部或一部有自由使用收益
    之權，共有人之應有部分係存在於共有物之全部，共有人之一如未經協議，而就
    共有物之全部或一部任意占用，自屬侵害他共有人之所有權，此不因該共有人所
    占用之共有物之特定部分面積，是否已逾其應有部分面積而有異。
六、末按「無權占有他人土地，可能獲得相當於租金之利益，為社會通常之觀念。其
    依不當得利之法則請求返還不當得利，以無法律上之原因而受利益，致他人受有
    損害為其要件，故得請求返還之範圍，固應以對方所受之利益為度，非以請求人
　　所受損害若干為準（最高法院六十一年台上字第一六九五號判例參照），惟於審
　　酌對方所受之利益時，如無客觀具體數據可資計算，請求人所受損害之數額，未
　　嘗不可據為計算不當得利之標準。」（最高法院九十二年度台上字第三二四號判
　　決參照）。又所有權人依民法第七百六十七條規定，得請求占用人遷讓交付土地
　　，並得依不當得利之規定，請求占用人賠償因不能使用之損害。最高法院著有八
    十一年台上字第三一０五號判決可資參照。查被告等所有系爭地上物，既無正當
    權源，占用上開系爭土地，致原告及其他共有人全體無法使用，則其等請求相當
    租金之損害賠償，即無不合。應再審究者，乃相當租金之標準。依土地法第一百
    零五條準用同法第九十七條規定，城市地方土地之租金，以不超過土地申報總地
    價之年息百分之十為限。本院審酌系爭三一地號土地與同段四０六、四一一地號
    土地間有十五米寬柏油路（文明路），往西過北道路後接四維路，系爭土地位在
    北道路、文明路、四維路交岔路上，東邊均為空地，系爭三一地號土地上鐵皮磚
    造平房內，被告共同經營美芝城早餐店，系爭四○六、四一一地號土地上地上物
    之南邊與住家相鄰，四維路與北道路口往南有間開設大統茶業有限公司（朴子市
    ○道路七九號）、廚具行、腳踏車店、汽車商行等店，在市中心區，交通便到，
    附近尚稱繁榮，商業價值不低，有勘驗筆錄（詳本審卷第七四頁、七五頁）、照
    片九幀（詳本審卷第一○四至一○八頁）及複丈成果圖（詳本審卷第七七頁）足
    憑，並參酌現行公有土地之租金，都以百分之五計算等情，認以百分之六計算，
    尚屬合理。次按租金之請求權因五年間不行使而消滅，既為民法第一百二十六條
    所明定，則凡無法律上之原因而獲得相當於租金之利益，致他人受損害時，如該
    他人之返還利益請求權已逾租金短期消滅時效之期間，債務人並為時效之抗辯者
    ，其對於該相當於租金之利益，不得依不當得利之法則，請求返還，最高法院八
    十五年度台上字第七一一號判決參照。原告請求被告給付起訴前五年內即自八十
    七年四月二十八日至九十二年四月二十七日止之相當於租金之不當得利，參照前
    開說明，自屬有據。查本件土地八十六年七月至九十三年一月前間之申報地價為
    ：系爭三一地號土地每平方公尺二千四百八十元；系爭四○六地號土地為每平方
    公尺五千七百六十元；系爭四一一地號土地為每平方公尺三千三百六十元，有地
    價謄本三份可稽（詳本審卷第二八二至二九四頁）。又按應有部分係抽象存在於
    共有物之任何部分上，是被告對於共有物之用益權，亦抽象存在，則被告僅就超
    過應有部分範圍，負返還不當得利之義務，又原告僅得按其應有部分之比例向被
    告請求。循上所述，被告每年應給付原告相當於租金之不當得利數額之計算公式
    為：占用系爭土地面積×申報地價×５％ｘ原告各應有部分比例。依此計算，原
    告各得請求被告給付如附表四所示之不當得利金額，被告應返還自八十七年四月
    二十八日起至九十二年四月二十七日止五年所受不當利益，即如附表四所示之不
    當得利金額，並自起訴狀繕本送達翌日，即原告庚○○、子○○、壬○○、癸○○、辛○○部分，自九十二年六月十四日起；原告丁○○、戊○○、己○○，自
    九十三年七月二十日起，均至清償日止，按週年利率百分之五計算之利息，為有
    理由，應予准許，逾此範圍之請求，為無理由，應予駁回。
七、綜上所述，原告依民法第七百六十七條所有物返還請求權、所有物妨害除去請求
    權之法律關係，請求被告拆除如主文第一項所示之建物及返還該部分之土地，並
    依民法第一百七十九條不當得利之法律關係，請求被告給付如附表四所示之金額
    ，及二十四萬一千三百零九元，及原告庚○○、子○○、壬○○、癸○○、辛○○部分，自九十二年六月十四日起；原告丁○○、戊○○、己○○，自九十三年
    七月二十日起，均至清償日止，按週年利率百分之五計算之利息，為有理由，應
    予准許，逾此範圍之請求，為無理由，應予駁回。
捌、本件原告勝訴部份，兩造分別陳明願供擔保請准宣告假執行或免為假執行，核無
    不合，爰分別酌定相當之擔保金額准許之。至原告敗訴部份，其假執行之聲請失
    所附麗，應予駁回。
玖、訴訟費用裁判之依據：民事訴訟法第七十九條、第八十五條第一項前段，判決如
    主文。
中　　　華　　　民　　　國　　九十三　　年　　 十一 　　月　　 三十 　　日
~B臺灣嘉義地方法院民事第二庭
~B　　法　官　張　育　彰
右為正本係照原本作成。
如對本判決上訴須於判決送達後廿日內向本院提出上訴狀。
中　　　華　　　民　　　國　　九十三　　年　　 十一 　　月　　 三十 　　日
~B　　書記官　馮　澤　文
~F0
~T40
附表一：嘉義縣朴子市○○段三一地號土地共有人持分比例
┌──┬────┬───────────────┐
│編號│ 共有人 │  應有部分比例                │
├──┼────┼───────────────┤
│一  │ 丁○○ │  0000000分之８８１３０│
├──┼────┼───────────────┤
│二  │ 戊○○ │  0000000分之５５９３５│
├──┼────┼───────────────┤
│三  │ 己○○ │  0000000分之５５９３５│
├──┼────┼───────────────┤
│四  │ 庚○○ │  ５分１                      │
├──┼────┼───────────────┤
│五  │ 子○○ │  １５分之１                  │
├──┼────┼───────────────┤
│六  │ 壬○○ │  １５分之１                  │
├──┼────┼───────────────┤
│七  │ 癸○○ │  １５分之１                  │
├──┼────┼───────────────┤
│八  │ 辛○○ │  ５分之１                    │
├──┼────┼───────────────┤
│九  │ 寅○○ │  １００００分之１９７６      │
├──┼────┼───────────────┤
│十  │ 乙○○ │  １００００分之８            │
├──┼────┼───────────────┤
│十一│ 丙○○ │  １００００分之８            │
├──┼────┼───────────────┤
│十二│ 丑○○ │  １００００分之８            │
└──┴────┴───────────────┘
附表二：嘉義縣朴子市○○段四０六地號土地各共有人應有部分比例
┌──┬────┬───────────┐
│編號│ 共有人 │  應有部分比例        │
├──┼────┼───────────┤
│一  │ 丁○○ │  １５分之１          │
├──┼────┼───────────┤
│二  │ 戊○○ │  １５分之１          │
├──┼────┼───────────┤
│三  │ 己○○ │  １５分之１          │
├──┼────┼───────────┤
│四  │ 庚○○ │  ５分之１            │
├──┼────┼───────────┤
│五  │ 子○○ │  １５分之１          │
├──┼────┼───────────┤
│六  │ 壬○○ │  １５分之１          │
├──┼────┼───────────┤
│七  │ 癸○○ │  ５分之１            │
├──┼────┼───────────┤
│八  │ 辛○○ │  ５分之１            │
├──┼────┼───────────┤
│九  │ 寅○○ │  １０００分之１９７  │
├──┼────┼───────────┤
│十  │ 乙○○ │  １０００分之１      │
├──┼────┼───────────┤
│十一│ 丙○○ │  １０００分之１      │
├──┼────┼───────────┤
│十二│ 丑○○ │  １０００分之１      │
└───────┴───────────┘
附表三：嘉義縣朴子市○○段四一一地號土地各共有人應有部分比例
┌──┬────┬───────────┐
│編號│ 共有人 │ 三一地號土地         │
│    │        │ 應有部分             │
├──┼────┼───────────┤
│一  │ 丁○○ │  １５分之１          │
├──┼────┼───────────┤
│二  │ 戊○○ │  １５分之１          │
├──┼────┼───────────┤
│三  │ 己○○ │  １５分之１          │
├──┼────┼───────────┤
│四  │ 庚○○ │  ５分之１            │
├──┼────┼───────────┤
│五  │ 子○○ │  １５分之１          │
├──┼────┼───────────┤
│六  │ 壬○○ │  １５分之１          │
├──┼────┼───────────┤
│七  │ 癸○○ │  ５分之１            │
├──┼────┼───────────┤
│八  │ 辛○○ │  ５分之１            │
├──┼────┼───────────┤
│九  │ 寅○○ │  １０００分之１９７  │
├──┼────┼───────────┤
│十  │ 乙○○ │  １０００分之１      │
├──┼────┼───────────┤
│十一│ 丙○○ │  １０００分之１      │
├──┼────┼───────────┤
│十二│ 丑○○ │  １０００分之１      │
└──┴────┴───────────┘
附表四：
┌────┬───────────┬──────────────┬────┐
│ 共有人 │各得請求之五年不當得利│  計   算    式             │利息起  │
│        │金額（新臺幣）        │（元以下四捨五入）          │算日    │
├────┼───────────┼──────────────┼────┤
│ 丁○○ │壹萬玖仟肆佰陸拾元  │(一)1279x8130/0000000x2480  │93.07.20│
│        │                      │  109x1/15x3360           │        │
│        │                      │  72x1/15x5760            │        │
│        │                      │  ++=77851.7096       │        │
│        │                      │(二)77851.7096x5%x5=19463     │        │
├────┼───────────┼──────────────┼────┤
│ 戊○○ │伍萬柒仟佰柒拾壹元  │(一)1279x55935/0000000x2480 │93.07.20│
│        │                      │  109x1/15x3360           │        │
│        │                      │  72x1/15x5760            │        │
│        │                      │  ++=229485.3452      │        │
│        │                      │(二)229485.3452x5%x5=57371    │        │
├────┼───────────┼──────────────┼────┤
│ 己○○ │伍萬柒仟佰柒拾壹元  │(一)1279x55935/0000000x2480 │93.07.20│
│        │                      │  109x1/15x3360           │        │
│        │                      │  72x1/15x5760            │        │
│        │                      │  ++=229485.3452      │        │
│        │                      │(二)229485.3452x5%x5=57371    │        │
├────┼───────────┼──────────────┼────┤
│ 庚○○ │玖萬壹仟玖佰壹拾元  │(一)1279x1/15x2480          │92.06.14│
│        │                      │  109x1/5x3360            │        │
│        │                      │  72x1/5x5760             │        │
│        │                      │  ++=367653.3333      │        │
│        │                      │(二)367653.3333x5%x5=91913    │        │
├────┼───────────┼──────────────┼────┤
│ 子○○ │陸萬伍仟捌佰捌拾壹元  │(一)1279x1/15x2480          │92.06.14│
│        │                      │  109x1/15x3360           │        │
│        │                      │  72/1/15x5760            │        │
│        │                      │  ++=263525.3333      │        │
│        │                      │(二)263525.3333x5%x5=65881    │        │
├────┼───────────┼──────────────┼────┤
│ 壬○○ │陸萬伍仟捌佰捌拾壹元  │(一)1279x1/15x2480          │92.06.14│
│        │                      │  109x1/15x3360           │        │
│        │                      │  72x1/15x5760            │        │
│        │                      │  ++=263525.3333      │        │
│        │                      │(二)263525.3333x5%x5=65881    │        │
├────┼───────────┼──────────────┼────┤
│ 癸○○ │玖萬壹仟玖佰壹拾元  │(一)1279x1/15x2480          │92.06.14│
│        │                      │  109x1/5x3360            │        │
│        │                      │  72x1/5x5760             │        │
│        │                      │  ++=367653.3333      │        │
│        │                      │(二)367653.3333x5%x5=91913    │        │
├────┼───────────┼──────────────┼────┤
│ 辛○○ │壹拾玖萬柒仟陸佰肆拾肆│(一)1279x1/5x2480           │92.06.14│
│        │元                    │  109x1/5x3360            │        │
│        │                      │  72x1/5x5760             │        │
│        │                      │  ++=790576           │        │
│        │                      │(二)790576x5%x5=197644        │        │
└────┴───────────┴──────────────┴────┘
